---
title: "Reporte Previo Feriado Día del Trabajador 2023 `r params$Mi_region`"
author: ''
date: '24-04-2022'
output:
  powerpoint_presentation:
    reference_doc: base2.pptx
params:
  Mi_region: Region Aysen Del Grl. Carlos Ibañez Del Campo
---

```{r setup, include=FALSE}
knitr::opts_chunk$set(echo = FALSE)

```

**Día del Trabajador**

Evolución de siniestros, fallecidos y lesionados a nivel nacional

===
```{r fallecidos,include = FALSE}

library(readxl)
library(flextable)
library(tidyverse)
library(officer)
tabla_totales_anuales <- read_excel("C:/Users/fnbus/OneDrive/Escritorio/conaset/conaset_fb/Informes por feriados/mayo_trabajo/tabla_totales_anuales.xlsx")

tabla_totales_anuales %>% 
  mutate(Año=as.character(Año))->tabla_totales_anuales

totales_por_region <- read_excel("C:/Users/fnbus/OneDrive/Escritorio/conaset/conaset_fb/Informes por feriados/mayo_trabajo/totales_por_region.xlsx")

colnames(totales_por_region)[4]="Desde"
colnames(totales_por_region)[5]="Hasta"
colnames(totales_por_region)[6]="N° días"


totales_por_region %>% 
  mutate(Año=as.character(Año),
         region=)->totales_por_region


```

```{r fallecidos tabla,echo = FALSE}

flextable(tabla_totales_anuales) %>%
  #add_header_row(values=c("",
  #                        "Periodo",
  #                        "",
  #                        "Lesionados"),
  #               colwidths = c(.5,2.5,1,6)) %>% 
  autofit() %>% 
  align(align = "center",part="all") %>% 
  bg(i=2,bg="yellow")->tabla_resultado
  #set_table_properties(layout = "autofit") %>% 
  #width(j = "Desde",width=1.1) %>% 
  #width(j = "Hasta",width=1.3) %>% 
#
  #  theme_vanilla()
tabla_resultado %>% 
  footnote(
  i=1:4,
  j=1,
  value = as_paragraph(c(
  "Fuente: Carabineros de Chile.",
  "Elaboración: CONASET.",
  "Fallecidos: Sólo hasta las 48 horas de ocurrido el siniestro.",
  "Nota: Los años 2019, 2021 y 2022 NO corresponden a fines de semana largo.")),
  ref_symbols = c("","","","")) %>% 
  fontsize(size=7,part="footer") %>% 
  bold(bold=TRUE,part="footer") %>% 
  color(part = "footer", color = "#666666")->tabla_resultado;tabla_resultado



```

**Nota 1: Carabineros de Chile contabilizará los siniestros de tránsito a partir de las 00:00 horas del día previo al feriado hasta las 24 horas del último día.**

**Nota 2: Los siniestros, fallecidos y lesionados en la celebración del Día del Trabajador 2023 serán comparados con los ocurridos en Semana Santa 2023.**

**Nota 3: CONASET agrupa las 59 causas de siniestros de tránsito de Carabineros de Chile en 14 grandes grupos de causas.**

**Nota 4: Los datos correspondientes a 2019, 2021 y 2022 no corresponden a un fin de semana largo. **

**Nota 5: Los datos a presentar corresponden a 2020 por corresponder a un feriado de fin de semana largo. Sin embargo, no se contemplan como tal al corresponder a un año atípico a causa de la pandemia de COVID-19.**

##
**Día del Trabajador**

Evolución de siniestros, fallecidos y lesionados, `r params$Mi_region`


```{r fallecidos tabla region,echo = FALSE}

flextable(totales_por_region %>% filter(region==params$Mi_region) %>% select(-c(region,Numero))) %>%
  #add_header_row(values=c("",
  #                        "Periodo",
  #                        "",
  #                        "Lesionados"),
  #               colwidths = c(.5,2.5,1,6)) %>% 
  autofit() %>% 
  align(align = "center",part="all") %>% 
  bg(i=2,bg="yellow")->ft;ft
  #set_table_properties(layout = "autofit") %>% 
  #width(j = "Desde",width=1.1) %>% 
  #width(j = "Hasta",width=1.3) %>% 
#
  #  theme_vanilla()

```

##

```{r plot fallecidos AAAA,echo = FALSE}

fallecidos_causa_2020A <- read_excel("C:/Users/fnbus/OneDrive/Escritorio/conaset/conaset_fb/Informes por feriados/mayo_trabajo/fallecidos_causa_2020.xlsx")

unique(totales_por_region$region)->regiones

left_join(data.frame(region=regiones),fallecidos_causa_2020A,by = c("region"="region"))->data_3
data_3[is.na(data_3)] <- 0

ggplot(data_3 %>% filter(region==params$Mi_region),
       aes(x="",y=`2020`,fill=`Causa (CONASET)`))+
    geom_bar(stat="identity", width=1) +
  coord_polar("y", start=0)->pie_region

ggplot(data_3 %>% filter(region==params$Mi_region),
       aes(x=`Causa (CONASET)`,y=`2020`,fill="red"))+
    geom_bar(stat="identity")->bar_region

gridExtra::grid.arrange(pie_region,bar_region,nrow=1,widths=c(2,1))



```